臺灣桃園地方法院刑事判決　　　　　　　　　　　　　　九十年度易字第三一七號
　　公　訴　人　臺灣桃園地方法院檢察署檢察官
　　被　　　告　乙○○
右列被告因竊盜案件，經檢察官提起公訴（八十九年度偵字第一八五九一號），本院
判決如左：
    主      文
乙○○竊盜，累犯，處有期徒刑陸月，如易科罰金，以參佰元折算壹日。
    事      實
一、乙○○五年內有下列前案紀錄：
  (一)曾因犯贓物罪，於民國（下同）八十四年十月六日經高雄地院以八十四年易字第
    三七六三號判處有期徒刑三月，嗣於八十四年十一月十八日確定，指揮書執畢日
    期為八十四年十二月二十日。
  (二)又因犯竊盜罪，於八十五年九月間經臺中地院以八十五年中簡字第一三七四號判
    處有期徒刑三月，嗣於八十五年九月十七日確定，而於八十五年十月八日送監執
    行，指揮書執畢日期為八十五年十二月十日。
  (三)又因犯贓物罪，於八十八年九月二十一日經本院以八十八年易字第五九三號判處
    拘役五十四日，嗣於八十八年十一月三日確定，並於八十八年十二月七日羈押期
    滿執行完畢。
  (四)又因犯竊盜罪，於八十九年二月二十五日經本院以八十九年易緝字第一三號判處
    有期徒刑四月，嗣於八十九年四月二十四日確定，並於八十九年十月九日送監執
    行，指揮書執畢日期為八十九年十一月三日。
  (五)又因犯竊盜罪，於八十九年十月十九日經本院以八十八年易字第二一六六號判處
    有期徒刑八月，嗣於八十九年十二月一日確定，並於九十年十一月二十六日送監
    執行，指揮書執畢日期為九十一年七月八日。
二、詎乙○○猶不知悔改，於八十九年十一月十五日晚間十一時許，在桃園縣中壢市
    ○○○路、中北路口處，見甲○○所有，停置於該處之車牌號碼ＳＬＴ－二五七
    號輕型機車上之鎖匙未取下，竟萌竊盜之犯意，基於為自己不法所有之意圖，而
    上前旋轉鑰匙發動引擎將該機車騎走，而竊取得手，並留供自己代步使用。嗣於
    同年十一月三十日晚間七時許，乙○○騎乘前開機車，在桃園縣平鎮市○○路一
    四五號巷口處為警查獲。
三、案經桃園縣平鎮警察局移送臺灣桃園地方法院檢察署檢察官偵查起訴。
    理      由
一、訊據被告乙○○否認有右述竊盜犯行，辯稱：「車子不是我偷的」云云。經查被
    告於右述時、地見車牌號碼ＳＬＴ－二五七號輕型機車上之鎖匙未取下而萌竊意
    上前啟動機車引擎騎走該機車一節，已據被告於八十九年十一月卅日警訊時供承
    不諱，核與證人即車牌號碼ＳＬＴ－二五七號輕型機車所有人甲○○於警局訊問
    時指述之情節相符，並有贓物領據乙紙在卷可稽。且被告於同日移送檢察官偵查
    中亦坦承係伊一個人於八十九年十一月十五日晚間十一時許，在桃園縣中壢市○
    ○○路、中北路口竊取前開機車等語。是案重初供，被告嗣於本院所為之翻異前
    詞，空言否認，既與警偵訊中所供不符，自顯屬事後卸責之詞，不足採信。本件
    事證明確，被告犯行已可認定。
二、核被告所為，係犯刑法第三百二十條第一項之普通竊盜罪。又被告曾有如事實欄
    所載之犯罪紀錄及執行情形，有台灣桃園地方法院檢察署刑案資料查註紀錄表及
    台灣高等法院被告全國前案紀錄表各乙件在卷可按，其於五年內再犯本案有期徒
    刑以上之罪，為累犯，應依法加重其刑。又被告於行為後，刑法第四十一條將原
    「犯最重本刑為三年以下有期徒刑以下之刑之罪，而受六月以下有期徒刑或拘役
    之宣告，因身體、教育、職業或家庭之關係，執行顯有困難者，得以一元以上三
    元以下折算一日，易科罰金」之規定，於九十年一月四日修正為刑法第四十一條
    第一項前段，修正後之新規定為「犯最重本刑為五年以下有期徒刑以下之刑之罪
    ，而受六個月以下有期徒刑或拘役之宣告，因身體、教育、職業、家庭之關係或
    其他正當事由，執行顯有困難者，得以一元以上三元以下折算一日，易科罰金」
    。上開修正後之新規定已於九十年一月十日經總統公布，而於同年一月十二日生
    效施行，是被告行為後法律已有變更，經比較新舊法之結果，就被告所犯之竊盜
    罪依新法之規定顯較舊法為有利，故本件應依刑法第二條第一項前段之規定，適
    用修正後之法律。爰審酌被告犯罪動機及目的均甚明顯、手段尚屬溫和，行竊得
    手未幾即被查獲，所生之危害程度非重，惟事後否認犯行，態度不佳，且其已有
    多起竊盜前科，素行不良，一犯再犯，足見其並無悔意等一切情狀，量處如主文
    所示之刑，以示懲儆，並諭知易科罰金之折算標準。至公訴人固以被告先後於八
    十五年八月、八十七年十二月，因竊盜案件，分別經法院各判處有期徒刑三月、
    四月，且均於執行完畢後緊接再犯，茲本件復於執行出獄翌日即行再犯，顯見其
    有犯竊盜罪之習慣，請依竊盜犯贓物犯保安處分條例第三條第一項第一款之規定
    ，諭知於刑之執行前令入勞動場所強制工作，以資矯治等語，然查依該條例宣告
    保安處分強制工作，宣告刑須為一年以上，本件審酌結果量處被告五月徒刑，尚
    不符前開條例之規定，自不得逕予宣告。另被告犯罪後雖曾因罹患腦血管病變致
    右半部偏癱經醫師診斷無法自理生活，有台灣台東監獄台東分監函及病歷表各乙
    件附卷可考，但嗣旋因症狀改善於九十年十一月二十六日送監執行，有台灣台東
    監獄函、檢察官執行指揮書及台灣高等法院被告全國前案紀錄表各乙件在卷可稽
    ，況被告於本院審理中應答陳述尚有條理，且知否認犯行，是其並無何心神喪失
    或精神耗弱之徵象，是自不能遽認其於審判中係陷於何等之異常精神狀態，致足
    影響其陳述及訴訟能力之事實，均併予說明。
三、又本件係於九十一年一月卅日辯論終結，檢察官另於同年二月五日認被告另於九
    十年一月一日路倒於桃園縣中壢市○○路一九二號前，因倒放在其身旁之ＰＭＭ
    －五三六號機車係失竊車輛，因認被告尚犯有竊取前開機車之罪嫌，而以九十年
    偵字第六五五四號移送併辦。然查，前開案件係於本院審結後始移送併辦，況該
    案件被告並未於警訊中製作筆錄，且其於偵查中亦未承認竊盜。雖現場目擊證人
    於警偵訊中證稱被告騎乘該車跌倒，被害人即車主謝宏政則於警訊中指述該機車
    係遭竊無訛，然此均不能證明被告確有竊取前該機車之犯行，是與本件自無何連
    續犯之裁判上一罪關係，均非本院所得審究，應予退回而由檢察官另行處理，附
    此敘明。
據上論斷，應依刑事訴訟法第二百九十九條第一項前段，刑法第二條第一項前段、第
三百二十條第一項、第四十七條、修正後四十一條第一項前段，罰金罰鍰提高標準條
例第一條前段、第二條，判決如主文。
本案經檢察官鍾雅蘭到庭執行職務。
中      華      民      國      九十一      年      二    月    二十    日
                                臺灣桃園地方法院刑事第五庭
                                  法      官    江  德  民
右正本證明與原本無異。
如不服本判決，應於判決送達後十日內，向本院提出上訴狀。
                                  法院書記官    李  劍  龍
中      華      民      國      九十一      年      二    月    二十    日
附錄論罪科刑依據之法條：
刑法第三百二十條第一項：
意圖為自己或第三人不法之所有，而竊取他人之動產者，為竊盜罪，處五年以下有期
徒刑，拘役或五百元以下罰金。
